臺灣臺中地方法院民事裁定
111年度聲字第306號
聲  請  人  蕭啟文  
相  對  人  林璟桂  

上列當事人間聲請停止執行事件，本院裁定如下：
    主    文
聲請人以新臺幣肆拾伍萬元為相對人供擔保後，本院111年度司
執字第121008號清償債務執行事件之強制執行程序，於本院111
年度訴字第2765號債務人異議之訴事件判決終結(調解或和解成
立、判決確定或撤回起訴)前，應暫予停止。
    理      由
一、聲請意旨略以：聲請人與相對人因債務人異議之訴事件，業
    於民國111年9月19日另行具狀起訴在案，本件執行事件扣押
    聲請人對第三人之薪資債權（聲請狀誤載為查封聲請人所有
    不動產），一旦拍賣，勢難回復原狀，請准裁定本院111年
    度司執字第121008號強制執行事件於債務人異議之訴之訴訟
    判決確定前停止執行等語。
二、按強制執行程序開始後，除法律另有規定外，不停止執行。
    強制執行法第18條第1項定有明文。次按債務人主張支付命
    令上所載債權不存在而提起確認之訴者，法院依債務人聲請
    ，得許其提供相當並確實之擔保，停止強制執行。民事訴訟
    法第521條第3項亦有明文。又法院因必要情形或依聲請定相
    當並確實之擔保，為停止強制執行之裁定者，該擔保金額之
    多寡應如何認為相當，固屬法院職權裁量之範圍；惟此項擔
    保係擔保執行債權人因停止執行所應受之損害，故法院定擔
    保金額時，自應斟酌該債權人因停止執行可能遭受之損害，
    以為衡量之標準，非以債權額為依據（最高法院92年度台抗
    字第480號裁定意旨參照）。
三、經查：
　㈠相對人以聲請人積欠其支票票款為由，向本院聲請核發支付
    命令確定，嗣執此執行名義聲請對聲請人之財產強制執行，
    經本院民事執行處以111年度司執字第121008號清償債務強
    制執行事件（下稱系爭強制執行事件）受理，執行債權額為
    本金200萬元，經本院以系爭執行事件受理，並業就聲請人
    對第三人之薪資債權執行在案，而聲請人已於民國111年9月
    19日向本院對相對人提起本案訴訟等情，業據本院職權調閱
    上開執行事件及本案訴訟卷宗查核屬實。又本院111年度司
    執字第121008號清償債務強制執行事件現尚未終結，聲請人
    對相對人所提債務人異議之訴，又非顯無理由；且相對人聲
    請執行之標的，包含聲請人禁止債務人對第三人國防部主計
    局財務中心國軍台中財務處及佑達商行之每月應領之薪資債
    權，於本院執行扣押後，不無可能即刻由債權人受償，倘不
    停止執行，日後恐陷於難以回復之狀態，此外，復查無聲請
    人有濫行訴訟以拖延執行之情事，綜合各情，認聲請人就本
    院111年度司執字第121008號強制執行事件聲請停止執行，
    於法尚無不合，應予准許。則聲請人既已依法對相對人提起
    確認系爭債權請求權不存在之訴，揆諸首揭規定，聲請人本
    件聲請經核尚無不合，應予准許。
　㈡本件相對人因停止系爭執行事件執行程序所可能受之損害，
    應為相對人因法院延後執行，致其未能即時受償之債權額，
    依法定利率計算之利息損失。爰審酌相對人因本件停止執行
    可能受損害之債權本金為200萬元，如停止執行未能即時受
    償預計所受之損害額，應為上開債權數額按週年利率百分之
    5計算之法定遲延利息；參以聲請人所提本案訴訟事件核屬
    得上訴第三審之事件，斟酌各級法院辦案期限實施要點第一
    、二、三審通常程序之辦案期限規定各為1年4月、2年、1年
    ，推估相對人延宕受償期間合計約為4年4個月，則相對人因
    本件停止執行可能受之損害額，經核算為43萬3,333元【計
    算式：2,000,000元×5％×（4＋4/12）＝433,333元，元以下四
    捨五入】，另斟酌訴訟期間、上訴、送達或調查證據等其他
    原因使訴訟遲滯之情事可能存在，是本院認相對人因系爭執
    行程序之停止所可能受之損害，而應由聲請人供擔保之數額
    ，以45萬元為適當，爰酌定聲請人應供擔保之金額如主文第
    1項所示。
四、依民事訴訟法第521條第3項，裁定如主文。　
中　　華　　民　　國　　111 　年　　9 　　月　　20　　日
                  民事第四庭  法  官 侯驊殷
正本係照原本作成。
如不服本裁定，應於裁定正本送達後10日內向本院提出抗告狀，
並繳納抗告費新臺幣1,000元。
中　　華　　民　　國　　111 　年　　9 　　月　　20　　日
                              書記官  吳克雯